# 请教陈老师，关于同一控制下企业合并比较报表的追溯

提问人：binfensuipian 时间：2021-06-03 10:57:52
陈老师，您好，向您请教下同一控制下企业合并比较报表追溯的一个问题：
假设甲公司持有A公司93%的股权比例，持有B公司85%的股权比例（少数股东持股15%）， 2021 年 4 月 30 日，A公司购买B公司100%的股权，由于最终控制方甲公司持有B公司只有85%的股权，因此编制A公司合并财务报表时，合并追溯比较报表的时候按照85%的股权进行追溯。
我有一个问题是，按85%的比例追溯比较报表后，甲公司编制合并财务报表时对A公司的比较报表按93%的持股比例进行合并，就会导致最后B公司在比较期间并入甲公司合并层面的比例是93%*85%，而实际上甲公司在比较期间原实际持有的B公司比例应该是85%，这样导致比较期间的报表数据并不能反映真实情况，请问是否是我对整个合并过程理解有误呢？A公司在追溯比较报表的时候按85%比例追溯是否正确？

回答人：chenyiwei
不应这样理解。虽然在A的合并报表层面，合并日前持有B的股权是按照85%的比例模拟的，但是在甲集团的合并报表层面，由于该项交易是集团内部交易（只有向少数股东收购15%的股权是对外交易），所以在甲集团的合并报表层面仍需按照85%的股权还原，即在按照93% _85%_ 作为归母净利润后，还需要将 _7%_ 85%部分从合并报表的少数股东损益还原到归母净利润，确保合并日前享有B的权益比例无变化，只体现一项收购15%少数股权的权益性交易。

提问人：binfensuipian 时间：2021-06-28 16:07:00
感谢陈老师
另外还有个疑问想请教您，关于在追溯比较期间的最终控制方享有的比例时，是否不考虑最终控制方间接持股比例呢？比如A公司持有B公司70%股权，同时A公司持有C公司80%股权，C公司持有D公司60%股权， 2020 年 12 月 31 日，B公司收购D公司55%的股权，取得控制权，B公司合并报表在追溯比较财务报表时是否是按55%追溯，原因如下：
1 、B公司购买的股权比例55%小于同一控制下原股东即C公司持有的60%的股权比例；
2 、最终控制原持有的D公司股权比例（80% 60%=48% ）， 48% 与（ 70% 55%+80%*5%）的差异，在A公司的合并报表层面进行调整

回答人：chenyiwei
可以这样理解。